【裁判字號】    97,交易,204
【裁判日期】    980123
【裁判案由】    過失致死等
【裁判全文】
臺灣雲林地方法院刑事判決             97年度交易字第204號
公  訴  人  臺灣雲林地方法院檢察署檢察官
被      告  甲○○
上列被告因過失致死等案件，經檢察官提起公訴（97年度調偵字
第330 號），本院於準備程序進行中，因被告就被訴事實為有罪
之陳述，經告知簡式審判程序意旨，並聽取公訴人及被告意見後
，本院裁定依簡式審判程序審理，判決如下：
    主  文
甲○○服用酒類，不能安全駕駛動力交通工具而駕駛，處有期徒
刑肆月；又因過失致人於死，處有期徒刑拾月。應執行有期徒刑
壹年，緩刑年，並應向臺灣雲林地方法院檢察署指定之公益團
體、地方自治團體或社區提供壹佰小時之義務勞務，緩刑期間付
保護管束。
    事  實
一、甲○○未考領有合格之駕駛執照，於民國97年5 月10日（起
    訴書誤載為11日）下午4 時許，在雲林縣西螺鎮西螺果菜市
    場內飲用高粱酒半瓶後，呼氣中酒精濃度為0.94mg/l，已達
    不能安全駕駛動力交通工具之程度，竟仍於同日下午7 時25
    分許，騎乘車牌號碼RQH-072 號輕型機車，沿雲林縣西螺鎮
    市○○路由西往東方向行駛，行經該路360 號前，本應注意
    汽機車在未劃設慢車道之雙向二車道行駛，應在遵行車道內
    行駛，並注意車前狀況，隨時採取必要之安全措施，而依當
    時之天候晴、夜間有照明、無障礙物、視距良好，並無不能
    注意情事，竟因酒後注意力降低、反應遲緩，為閃避動物，
    疏未在遵行車道內行駛，而闖入對向車道，適有湯崇安亦於
    酒後騎乘車牌號碼KL5-656 號重型機車（血液中酒精濃度為
    115mg/dl，換算呼氣酒精濃度為0.57mg/l），沿該路由東往
    西方向行駛至此，致遭甲○○騎乘之上開機車撞擊而上，湯
    崇安因而人、車倒地，受有腦內出血、左側瑣股、顏面骨骨
    折等傷害，經送慈愛綜合醫院急救，並轉送童綜合醫院治療
    ，惟仍延至97年5 月14日下午2 時53分許不治死亡。甲○○
    於肇事後，留在事故現場，於有權偵查犯罪之警察機關僅知
    悉車禍事故，但不知悉肇事者前，主動向到場處理事故之警
    員坦承為肇事者，並願接受裁判。
二、案經雲林縣警察局西螺分局報告臺灣雲林地方法院檢察署檢
    察官偵查起訴。
    理  由
一、被告甲○○所犯係死刑、無期徒刑、最輕本刑為3 年以上有
    期徒刑以外之罪，其於準備程序就前揭被訴事實為有罪之陳
    述，經告知簡式審判程序之旨，並聽取其與公訴人之意見後
    ，本院認無不得或不宜改依簡式審判程序進行之情，爰依刑
    事訴訟法第273 條之1 第1 項、第284 條之1 規定，裁定進
    行簡式審判程序。
二、上開犯罪事實，有下列證據可證：
  (一)被告甲○○於警詢、偵查中之自白，及本院準備程序及審理
    時為認罪之陳述。
  (二)被害人之妻乙○○於警詢及偵查中之指訴。
  (三)證人吳淑玲於警詢中之證述。
  (四)97年9 月5 日勘驗現場筆錄1 份及照片9 幀。
  (五)道路交通事故現場圖、道路交通事故調查報告表(一)(二)、照片
    、被告甲○○之交通事故當事人酒精測定紀錄表、臺灣雲林
    地方法院檢察署檢察官相驗筆錄、相驗屍體證明書、法醫驗
    斷書。
  (六)證號查詢機車駕駛人查詢單。
三、論罪科刑之理由：
  (一)核被告之所為，係犯刑法第185 條之3 之服用酒類不能安全
    駕駛動力交通工具而駕駛罪及同法第276 條第1 項之過失致
    死罪。
  (二)被告無駕駛執照並酒醉駕車，因而致人死亡，就其所涉過失
    致死罪犯行，依道路交通管理處罰條例第86條第1 項規定，
    加重其刑。
  (三)被告於肇事後，於犯罪未發覺前，主動向至現場處理車禍員
    警坦承為肇事者，並接受裁判等情，有雲林縣警察局西螺分
    局道路交通事故肇事人自首情形紀錄表1 紙附卷可憑，應認
    符合自首之要件，依刑法第62條前段規定，減輕其刑，並先
    加後減之。
  (四)本院審酌被告有上開之過失程度致被害人死亡，造成被害人
    家屬痛失至親之永遠無法抹滅傷害，惟念其犯罪後於本院已
    坦承犯行，尚能及時知錯，並與被害人家屬達成民事和解，
    賠償所受損害，有和解書1 紙在卷可憑，被害人家屬亦到庭
    表達願意原諒被告，及被害人湯崇安就本案車禍事故亦與有
    過失等一切情狀，分別量處如主文所示之刑，並定其應執行
    之刑。
  (五)被告前因偽造文書案件，經臺灣臺中地方法院以87年度易字
    第537 號判處有期徒刑2 月確定，並於87年4 月29日執行完
    畢，有臺灣高等法院被告前案紀錄表1 份為憑，其於5 年以
    內未曾因故意犯罪受有期徒刑以上刑之宣告，僅因一時疏虞
    致罹刑章，且犯後坦承犯行，已與被害人家屬達成民事和解
    ，業如前述，並經被害人家屬於97年12月30日到庭表示原諒
    被告，願給予被告自新機會，其歷此偵、審程序及刑之宣告
    ，應知所警愓，信無再犯之虞，本院因認上開對其宣告之刑
    以暫不執行為當，依刑法第74條第1 項第2 款規定，宣告緩
    刑3 年；又本院考量為促使被告日後得以知曉尊重道路交通
    安全之法治觀念，除前開緩刑宣告外，另有賦予被告一定負
    擔之必要，俾其記取教訓，併依刑法第74條第2 項第5 款規
    定，命其於緩刑期間，向執行機關指定之公益團體、地方自
    治團體或社區提供提供義務勞務100 小時。末為促使被告於
    緩刑期間隨時警惕、約束自身行為，避免再次誤罹刑章，並
    協助建立正確法治觀念及提供必要協助、督促，核其所犯情
    節認有追蹤觀護之必要，爰依刑法第93條第1 項第2 款規定
    ，宣告在緩刑期間付保護管束，由觀護人佐以適當督促，並
    發揮附條件緩刑制度之立意及避免短期自由刑執行所肇致之
    弊端。
據上論斷，應依刑事訴訟法第273 條之1 第1 項、第299 條第1
項前段、第310 條之2 、第454 條第1 項，道路交通管理處罰條
例第86條第1 項，刑法第185 條之3 、第276 條第1 項、第62條
前段、第51條第5 款、第74條第1 項第2 款、第2 項第5 款、第
93條第1 項第2 款，刑法施行法第1 條之1 第1 項、第2 項前段
，判決如主文。
本案經檢察官陳靜慧到庭執行職務。
中    華    民    國    98    年    1     月    23    日
                   刑事第五庭   法  官  曾鴻文
以上正本證明與原本無異。
如不服本判決應於收受判決後10日內向本院提出上訴書狀，並應
敘述具體理由；其未敘述上訴理由者，應於上訴期間屆滿後20日
內向本院補提理由書（均須按他造當事人之人數附繕本）。「切
勿逕送上級法院」。
                                書記官  顏錦清
中    華    民    國    98    年    1     月    23    日
附錄本案論罪科刑法條全文：
修正前中華民國刑法第185 條之3 ：
服用毒品、麻醉藥品、酒類或其他相類之物，不能安全駕駛動力
交通工具而駕駛者，處1 年以下有期徒刑、拘役或15萬元以下罰
金。
刑法第276 條第1 項：
因過失致人於死者，處2 年以下有期徒刑、拘役或2 千元以下罰
金。


司法院資訊處製作；財團法人民間司法改革基金會備份。
